【裁判字號】    99,訴,113
【裁判日期】    991126
【裁判案由】    違反槍砲彈藥刀械管制條例
【裁判全文】
臺灣臺東地方法院刑事判決               99年度訴字第113號
公  訴  人  臺灣臺東地方法院檢察署檢察官
被      告  邱德旺
指定辯護人  本院公設辯護人丁經岳
上列被告因違反槍砲彈藥刀械管制條例案件，經檢察官提起公訴
（98年度偵字第2185號），本院判決如下：
    主  文
邱德旺未經許可，持有可發射子彈具有殺傷力之土造獵槍，累犯
，處有期徒刑壹年捌月，併科罰金新臺幣貳萬元，罰金如易服勞
役，以新臺幣壹仟元折算壹日。扣案之土造獵槍壹支（槍枝管制
編號：0000000000號）沒收。
    犯罪事實
一、邱德旺前因竊盜案件，經本院於民國94年9月25日以94年度
    簡字第31號判處有期徒刑4月確定，於94年11月24日易科罰
    金執行完畢，明知非經主管機關許可，不得持有持有具殺傷
    力之槍枝，竟於88年10月間某日，在臺東縣池上鄉富興村，
    未經許可而製造持有自製可發射口徑12GAUGE制式霰彈具殺
    傷力土造獵槍1支（槍枝管制編號：0000000000號，未經許
    可製造獵槍部分，業經臺灣臺東地方法院檢察署檢察官另於
    99年4月21日以98年度偵字第2185號為不起訴處分確定）。
    嗣邱德旺於98年11月25日晚上10時許，駕駛車牌號碼WU-136
    8號（起訴書誤載為WR-1368號）自小客車搭載不知情之友人
    江國魁，自臺東縣海端鄉利稻村往池上鄉富興村方向行駛，
    於同日晚上11時11分許，行經臺東縣海端鄉台20線南橫公路
    177公里處時，經警盤查，在上開自小客車內，扣得上開土
    造獵槍1把，而悉上情。
二、案經臺東縣警察局關山分局報告臺灣臺東地方法院檢察署檢
    察官偵查起訴。
    理    由
一、按被告以外之人於審判外之陳述，雖不符刑事訴訟法第159
    條之1至第159條之4之規定，而經當事人於審判程序同意作
    為證據，法院審酌該言詞陳述或書面陳述作成時之情況，認
    為適當者，亦得為證據。當事人、代理人或辯護人於法院調
    查證據時，知有同法第159條第1項不得為證據之情形，而未
    於言詞辯論終結前聲明異議者，視為有前項之同意，同法第
    159條之5定有明文。上開條文之立法意旨在於傳聞證據未經
    當事人之反對詰問予以核實前，原則上先予排除，惟若當事
    人已放棄其對質、詰問權，並於審判程序中表明同意該等傳
    聞證據可作為證據，或於言詞辯論終結前未聲明異議，基於
    尊重當事人對傳聞證據之處分權，且證據資料愈豐富，愈有
    助於真實發見之理念，並強化言詞辯論主義，使訴訟程序得
    以順暢進行，上開傳聞證據亦均具有證據能力。經查，本判
    決下列所引用之各該被告以外之人於審判外之言詞或書面陳
    述，固屬傳聞證據，惟被告及其辯護人於本院準備程序及審
    理期日中，就該等證據方法之證據能力乙節均表示沒有意見
    ，並同意有證據能力，且迄至本案言詞辯論終結前，對於前
    揭具有傳聞證據性質之證據，既已知其情，猶未聲明異議，
    本院審酌上開證據資料製作時之情況，尚無違法不當取證及
    證據證明力明顯過低之瑕疵，亦認為以之作為證據均屬適當
    ，揆諸前開規定與說明，上揭證據資料自應有證據能力，故
    均得採為認定被告犯罪事實之證據，合先敘明。
二、上開犯罪事實，業據被告邱德旺坦承不諱，核與證人江國魁
    於警詢之證述相符，並有查獲現場照片4幀附卷可稽，復有
    土造獵槍1支（槍枝管制編號：0000000000號）扣案可佐；
    而上開扣案槍枝經送內政部警政署刑事警察局鑑定結果，認
    為：送鑑土造獵槍1支（槍枝管制編號：0000000000號）認
    係土造長槍，由具擊發機構之木質槍身及土造金屬槍管組合
    而成，擊發功能正常，可供擊發口徑12GAUGE制式散彈使用
    ，認具殺傷力等情，有該局99年1月12日刑鑑字第098004198
    6號鑑驗書1份在卷可稽，足徵上開土造獵槍確可發射子彈具
    有殺傷力無訛。是本案事證明確，被告犯行堪可認定，應依
    法論科。
三、按槍砲彈藥刀械管制條例所規定之持有行為，其持有之繼續
    ，為行為之繼續，而非狀態之繼續；亦即一經持有該條例所
    規定之槍砲、彈藥或刀械，其犯罪即已成立，但其完結須繼
    續至持有行為終了時為止（最高法院90年度台非字第21號判
    決參照）。再按槍、彈一經持有，犯罪即已成立，其後之持
    有為犯罪之繼續，而犯罪行為終了係至持有行為終止時，縱
    持有期間法律有所修正，亦應適用持有行為終止時之法律，
    並無新舊法比較適用之問題（最高法院99年度台上字第627
    號判決參照）。是被告邱德旺自88年10月間持有扣案之土造
    獵槍，迄98年11月25日晚上10時許遭查獲時止，其持有之繼
    續為犯罪之繼續，揆諸上開判決意旨，並無新舊法比較適用
    之問題。
四、核被告邱德旺所為，係犯槍砲彈藥刀械管制條例第8條第4項
    之未經許可持有可發射子彈具有殺傷力之槍枝罪。又按犯未
    經許可，持有、寄藏槍枝、子彈之罪，前後行為屬犯罪之繼
    續，為一犯罪行為，不能割裂，且犯罪行為若跨越前案執行
    完畢之前後，不能謂非刑之執行完畢後仍犯罪，故應論以累
    犯（最高法院98年度台上字第7497號判決參照）。查被告邱
    德旺前曾受如犯罪事實欄一所載之論罪科刑及執行情形，此
    有臺灣高等法院被告前案紀錄表附卷可參，其於有期徒刑之
    執行完畢後5年以內，故意再犯本件最重本刑為有期徒刑以
    上之罪，為累犯，應依刑法第47條第1項之規定加重其刑。
    又被告雖因一時思慮未周而持有土造獵槍，然持有後查無使
    用於犯罪之情事，應非擁槍自重之徒，堪認其危害社會治安
    及他人生命、身體安全之程度尚非重大；再權衡被告持有本
    案土造獵槍之動機、犯罪情節、所生危害及其所犯罪名最輕
    本刑為3年以上有期徒刑之法定刑責，可認情輕法重，在客
    觀上足以引起一般之同情，尚值憫恕，本院雖宣告法定最低
    本刑，猶嫌過重，爰依刑法第59條之規定，酌量減輕其刑，
    並依法先加後減之。爰審酌被告犯後坦承犯行，態度良好，
    且其為小學畢業，智識程度不高，及犯罪之動機、目的、手
    段、情節等一切情狀，量處如主文所示之刑，就併科罰金部
    分，並諭知易服勞役之折算標準，以資懲儆。
五、扣案之土造獵槍1支（槍枝管制編號：0000000000號）為違
    禁物，應依刑法第38條第1項第1款之規定沒收之。
據上論斷，應依刑事訴訟法第299條第1項前段，槍砲彈藥刀械管
制條例第8條第4項，刑法第11條、第47條第1項、第59條、第42
條第3項前段、第38條第1項第1款，判決如主文。
本案經檢察官許慧珍到庭執行職務。
中    華    民    國    99    年    11    月    26    日
                  刑事第三庭  審判長法  官  范乃中
                                    法  官  李俊彬
                                    法  官  楊憶忠
以上正本證明與原本無異。
如不服本判決應於收受送達後10日內向本院提出上訴書狀，並應
敘述具體理由；其未敘述上訴理由者，應於上訴期間屆滿後20日
內向本院補提理由書（均須按他造當事人之人數附繕本）。「切
勿逕送上級法院」。
                                    書記官  王希文
中    華    民    國    99    年    11    月    26    日
附錄本案論罪科刑法條：
槍砲彈藥刀械管制條例第8 條
未經許可，製造、販賣或運輸鋼筆槍、瓦斯槍、麻醉槍、獵槍、
空氣槍或第四條第一項第一款所定其他可發射金屬或子彈具有殺
傷力之各式槍砲者，處無期徒刑或五年以上有期徒刑，併科新臺
幣一千萬元以下罰金。
未經許可，轉讓、出租或出借前項所列槍枝者，處五年以上有期
徒刑，併科新臺幣一千萬元以下罰金。
意圖供自己或他人犯罪之用，而犯前二項之罪者，處無期徒刑或
七年以上有期徒刑，併科新臺幣一千萬元以下罰金。
未經許可，持有、寄藏或意圖販賣而陳列第一項所列槍枝者，處
三年以上十年以下有期徒刑，併科新臺幣七百萬元以下罰金。
第一項至第三項之未遂犯罰之。

司法院資訊處製作；財團法人民間司法改革基金會備份。
